【裁判字號】    97,易,1286
【裁判日期】    970626
【裁判案由】    傷害
【裁判全文】
臺灣臺北地方法院刑事判決              97年度易字第1286號
公  訴  人  臺灣臺北地方法院檢察署檢察官
被      告  甲○○
選任辯護人  張復興律師
上列被告因傷害等案件，經檢察官提起公訴（97年度偵字第1218
號），本院判決如下：
    主  文
甲○○傷害人之身體，共二罪，各處有期徒刑參月，如易科罰金
均以新臺幣壹仟元折算壹日，應執行有期徒刑伍月，如易科罰金
以新臺幣壹仟元折算壹日。又以加害身體之事，恐嚇他人致生危
害於安全，共五罪，各處拘役參拾日，如易科罰金均以新臺幣壹
仟元折算壹日，應執行拘役壹佰貳拾日，如易科罰金均以新臺幣
壹仟元折算壹日。
    事  實
一、甲○○與乙○○均在位於臺北市○○○路○段之立法院工作
    ，甲○○對乙○○頗有好感，但未獲得預期回應，竟因此心
    生不滿，基於傷害之犯意，於民國九十六年八月七日在立法
    院某處，徒手毆打乙○○之左手臂，致乙○○受有左上臂瘀
    傷之傷害。後於九十六年十二月三日乙○○因故請假，甲○
    ○撥打電話給乙○○，並於同年月四日傳送多通簡訊給乙○
    ○，但乙○○並未接電話及回電話，竟因此心生不滿，於同
    年月五日上午九時五分許，見乙○○至立法院上班，遂另行
    基於傷害之犯意，在立法院群賢樓四樓電梯門口前，再次徒
    手毆打乙○○，致乙○○受有頭部外傷、頭皮、左頸部及雙
    側上臂多處鈍挫傷等傷害。甲○○又另行基於恐嚇之犯意，
    分別於如附表編號一至五所示之時間，各基於恐嚇危害安全
    之犯意，以其所有之0000000000號行動電話門號，發送如附
    表編號一至五所示之簡訊與電子郵件內容予乙○○，而以該
    等加害身體之事加以恐嚇，使乙○○心生畏懼，致生危害於
    安全。
二、案經乙○○訴由臺北市政府警察局中正第一分局報告臺灣臺
    北地方法院檢察署檢察官偵查後起訴。
    理  由
一、訊據被告甲○○就其於九十六年十二月五日傷害被害人乙○
    ○之事實坦承不諱，惟否認有於同年八月七日傷害乙○○之
    犯行，又其固承認有於附表編號一至五所示之時間發送如附
    表各編號所載之簡訊與電子郵件內容給乙○○，惟辯稱其無
    傷害乙○○之真意，應不構成恐嚇云云。經查：
(一)、被告於九十六年八月七日毆打被害人乙○○之事實，業據乙
    ○○於本院審理時具結證述明確。其稱：於同年四、五月間
    至立法院工作，因此認識被告，被告坐在其隔壁，九十六年
    八月七日被告第一次動手打其，是在辦公室外面之走廊，被
    告用手握拳打其左手臂，打好幾拳，其未告知任何人，一直
    到同年月十七日其在房間換衣服，被妹妹看到手臂瘀青才問
    其，並幫其拍照存證等語（審理筆錄第3至6頁），核與乙○
    ○之妹丙○○於本院審理時證述其於九十六年八月十七日下
    班進房間時，見到姊姊乙○○手臂上的傷，問她傷從何來？
    她說是被別家公司的同事甲○○打，是用拳頭打，乙○○擔
    心提出告訴會影響其工作，所以不敢講出去，伊就把乙○○
    受傷部位拍下來，叫乙○○去跟甲○○說以後不要再這樣等
    語相符（審理筆錄第11至13頁）。觀諸證人乙○○、丙○○
    經本院隔離訊問後，證述之內容均大致相符，且依被害人乙
    ○○提出之照片三張，左上臂確實受有瘀傷，而該照片雖未
    標示日期，但參酌乙○○當時所著衣物係短袖上衣，核與案
    發當時之季節吻合（見外放證物乙○○著粉紅色短袖上衣之
    照片三張）。再被告曾於九十六年八月十七日寄送電子郵件
    給被害人乙○○，內容提及：「... 妳又在欠打，我看妳跟
    新榮聊天都很厲害... 我又想打人了妳小心一點」等語，有
    電子郵件一紙在卷可稽（本院卷告證一第1頁），亦徵被告
    於該日前確有毆打被害人乙○○之舉動，故此部分之事實，
    應堪認定。
(二)、被告於九十六年十二月五日因被害人乙○○前幾日未上班亦
    未回電，遂於乙○○五日上班後毆打乙○○之事實，迭據被
    告於警、偵訊及本院審理時坦承不諱，核與被害人乙○○指
    述之情節相符，又被告在電梯門口前揮拳毆打乙○○，乙○
    ○並抱頭躲避乙節，復有立法院群賢樓四樓電梯口之監視光
    碟一片及自該光碟翻拍之照片五張存卷可參（偵查卷第35至
    39頁）。至乙○○因此受有頭部外傷、頭皮、左頸部及雙側
    上臂多處鈍挫傷等傷害，有國泰綜合醫院出具之診斷證明書
    一紙在卷可稽（偵查卷第12頁），復有被害人乙○○提出之
    受傷照片六張附卷為憑（見外放證物），此部分之犯罪事實
    亦臻明確。
(三)、被告有於附表各次編號所示之時間，發送如附表各編號所示
    之簡訊與電子郵件內容等情，為被告所自承，並有簡訊翻拍
    照片共三十四張、電子郵件一份在卷可查（偵查卷第45至53
    頁、外放證物，本院卷告證一第2頁），觀諸被告發送之簡
    訊內容提及「以後只要妳跟我講一句話，就是打一下」、「
    讓我打三拳」、「我看到你就是一陣毒打」、「妳真的完蛋
    了」、「我已經想到打哪裡會讓妳痛到一輩子都忘不了」、
    「不打來、明天就是打頭」、「我明天一定重重打頭」、「
    真的不要怪我明天打妳的頭」等語，客觀上當然足使一般人
    心生恐懼，況被告確曾於九十六年八月七日毆打被害人乙○
    ○，故被告嗣後發送該等簡訊或電子郵件，被害人乙○○當
    會心生恐懼，而被害人乙○○於本院審理時亦證稱其收到簡
    訊後心裡都會很害怕（審理筆錄第7頁），故被告辯稱其無
    傷害被害人之意，應不構成恐嚇云云，並不足採。
(四)、綜上所述，被告所辯並不足採，本件事證明確，被告犯行均
    堪以認定。
二、核被告甲○○所為，係犯刑法第二百七十七條第一項之普通
    傷害罪、同法第三百零五條之恐嚇危害安全罪。被告於附表
    編號三先後兩次所傳之簡訊、於附表編號四先後兩次所傳之
    簡訊及電子郵件，以及於附表編號五先後五次所傳之簡訊，
    均係於同一日所為，且係在相近之時間、地點為之，犯罪目
    的（如要求被害人乙○○打電話給被告）與侵害法益又屬同
    一，屬接續犯，應各論以一罪。至被告兩次傷害犯行，以及
    附表編號一至五於不同日期所為之恐嚇犯行間，犯意各別，
    行為互殊，應予分論併罰。起訴書雖未就附表編號四被告於
    該日晚上九時許以電子郵件恐嚇被害人之犯行予以起訴，惟
    該次犯行與附表編號四另次業經起訴並經本院論罪之部分，
    既具有接續犯之實質上一罪之關係，自為起訴效力所及，本
    院應併為審判。爰審酌被告並無任何前科紀錄，有臺灣高等
    法院被告前案紀錄表一份在卷可稽，足見其素行尚稱良好，
    被告因與被害人乙○○共事，心生好感，惟被害人回應未如
    其預期，心生怨懟遂為本件犯行，再參酌被告於半年內傷害
    被害人乙○○兩次，復於三個月內恐嚇被害人乙○○五次，
    恐嚇內容一再提及要打被害人乙○○、打乙○○的頭，嗣於
    恐嚇後果於九十六年十二月五日毆打被害人乙○○頭部，犯
    罪情節難謂不重，又被害人乙○○因此受有重大之心理傷害
    ，有憂鬱症之情形，有國泰綜合醫院97年3月26日出具之診
    斷證明書一紙存卷可查，可見被告犯行對被害人乙○○造成
    之心理傷害甚劇，惟考量被告承認部分犯行，並有道歉及和
    解意願，惟因被害人乙○○表示不願與被告和解，故
    本件並未達成和解，以及被告於案發時年紀尚輕，思慮未週
    等一切情狀，分別量處如主文所示之刑，並諭知易科罰金之
    折算標準，且定其應執行之刑。
據上論斷，應依刑事訴訟法第二百八十四條之一、第二百九十九
條第一項前段，刑法第二百七十七條第一項、第三百零五條、第
四十一條第一項前段、第五十一條第五款、第六款，刑法施行法
第一條之一，判決如主文。
本案經檢察官黃珮瑜到庭執行職務。
中    華    民    國    97    年    6    月    26     日
                  刑事第三庭    法  官  游士珺
上正本證明與原本無異。
如不服本判決，應於判決送達後10日內向本院提出上訴狀（應抄
附繕本）。告訴人或被害人如對於本判決不服者，應具備理由請
求檢察官上訴，其上訴期間之計算係以檢察官收受判決正本之日
期為準。
                                書記官  林素霜
中    華    民    國    97    年    6     月    27    日
附錄本案論罪科刑法條全文
中華民國刑法第277條
傷害人之身體或健康者，處 3 年以下有期徒刑、拘役或 1 千元
以下罰金。
犯前項之罪因而致人於死者，處無期徒刑或 7 年以上有期徒刑；
致重傷者，處 3 年以上 10 年以下有期徒刑。
中華民國刑法第305條
以加害生命、身體、自由、名譽、財產之事，恐嚇他人致生危害
於安全者，處2年以下有期徒刑、拘役或3百元以下罰金。
附表：
    ┌───┬────────┬────────────┐
    │ 編號 │ 日 期          │      簡訊內容          │
    ├───┼────────┼────────────┤
    │  1   │96年10月19日下午│我成全你，以後不招惹妳，│
    │      │8時29分9秒      │但是以後只要妳跟我講一句│
    │      │                │話，就是打一下‧‧‧    │
    ├───┼────────┼────────────┤
    │  2   │96年10月24日下午│妳說我欺負妳，沒關係讓我│
    │      │6時51分14秒     │打三拳，彼此不相干，還你│
    │      │                │自由                    │
    ├───┼────────┼────────────┤
    │  3   │96年11月9日下午1│你最好快點來四樓說清楚，│
    │      │時5分33 秒      │否則，我看到你就是一陣毒│
    │      │                │打。                    │
    │      ├────────┼────────────┤
    │      │同日晚上10時29分│敢掛我電話，你真的完蛋了│
    │      │23 秒           │，千萬不要碰到我。      │
    ├───┼────────┼────────────┤
    │  4   │96年11月10日下午│星期一妳真的完了，打到爆│
    │      │4時11分18秒     │，敢不接電話，不回電，真│
    │      │                │的打到爆。              │
    │      ├────────┼────────────┤
    │      │96年11月10日晚上│我要跟妳說去動物園的事，│
    │      │9點06分         │我打給妳，妳竟然理都不理│
    │      │                │，今天沒回電，妳星期天打│
    │      │                │來我就不接，還有星期一妳│
    │      │                │就給我走著瞧（電子郵件）│
    ├───┼────────┼────────────┤
    │  5   │96年12月4日晚間7│在不打來沒關係，我已經想│
    │      │時31分59 秒     │到打那裡會讓妳痛到一輩子│
    │      │                │都望不了，妳大可以試看看│
    │      ├────────┼────────────┤
    │      │同日晚間9時25分 │最後20分鐘，不打來，明天│
    │      │21秒            │就是打頭。              │
    │      ├────────┼────────────┤
    │      │同日晚間11時33分│幹！妳這樣耍我，我明天一│
    │      │41秒            │定重重打頭，假人。      │
    │      ├────────┼────────────┤
    │      │同日晚間11時37分│真夠帶種，但是被我重重打│
    │      │17秒            │頭，我看妳也不用上班了。│
    │      ├────────┼────────────┤
    │      │同日晚間11時52分│真的不要怪我明天打妳的頭│
    │      │45秒            │，真的，不只一下。      │
    └───┴────────┴────────────┘


司法院資訊處製作；財團法人民間司法改革基金會備份。
